# 信息披露编报规则第 15 号新旧对比

提问人：zengfengxia 时间：2015-01-04 21:08:36
新颁布的编报规则第 15 号不再提供财务报告披露格式 是确切的消息吗？ 征求意见稿都有的。

回答人：chenyiwei
披露格式应当是有的，但不是以证监会而是以交易所的名义发布。很可能不发正式文件，而是在交易所网站“上市公司业务专区”之类地方挂上。

提问人：ivancheng 时间：2015-01-12 09:41:57
第二十条 利润表项目应按以下要求进行披露: （一）按主营业务收入和其他业务收入分别列示营业收入、营业成本本期发生额、上期发生额； 该条的差异为：按行业、产品、地区列示主营业务收入、主营业务成本 的 要求调整至第六十八条报告分部 报告分部 ；
第六十八条 公司应披露报告分部的确定依据、分部会计政策报告的财务信息（包 括主营业务收入、成本等）以及分部财务信息合计金额与对应对应并报表项 目的调节过程。公司无报告分部，应说明 目的调节过程。
报告分部是指符合经营分部定义，按规定应予披露的经营分部。 经营分部，是指企业内同时满足下列条件的组成部分：(1)该组成部分能够在日常活动中产生收入、发生费用；(2)企业管理层能够定期评价该组成部分的经营成果，以决定向其配置资源、评价其业绩；(3)企业能够取得该组成部分的财务状况、经营成果和现金流量等有关会计信息。
另外，准则讲解中提到了”企业（或企业集团，下同）在披露分部信息时，应当区分业务分部和地区分部。“，但并未对地区分布做一定的解释，以及说明两者的区别。
具有相似经济特征的两个或多个经营分部同时满足下列条件的，可以合并为一个经营分部：
1 ．各单项产品或劳务的性质相同或相似； 2 ．生产过程的性质相同或相似； 3 ．产品或劳务的客户类型相同或相似； 4 ．销售产品或提供劳务的方式相同或相似。 5 ．生产产品或提供劳务受法律、行政法规的影响相同或相似。
那么我的问题是： 1 、项目型公司对分布在不同城市的项目都可以满足上述经营分布的三条定义，那么这种情况下是属于经营分布还是地区分布？ 2 、虽然公司的各个项目是依据客户需求完全定制的，但是各产品的性质我们认为是相同或者相似的，另外生产过程的性质也是相同或者相似的，只不过会根据客户的需求做出适当的调整；客户的类型也大致比较接近，但目前公司客户由比较集中的行业向多行业发展等等，那么在这种情况下，即使各个项目部符合经营分布的定义，我们是不是也可以将其合并为一个经营分布？ 3 、信息披露规则中的信息披露要求似乎是比分部报告中的披露要求要少，是否仍然需要按分部报告准则做其他详细披露？
非常感谢！

回答人：chenyiwei
1 、现在经营分部的披露是不区分行业和地区分部的，请注意核对你所引用的准则讲解的版本（应以 2010 版为准）。 2 、可以这样考虑，一般报告分部不要超过 10 个。 3 、实际操作中以 15 号文的披露要求为主要考虑。